臺北高等行政法院裁定
111年度交上字第176號
上  訴  人  陳忠輝                                      

被 上訴 人  新北市政府交通事件裁決處


代  表  人  李忠台（處長）
上列當事人間交通裁決事件，上訴人不服中華民國111年5月4日
臺灣新北地方法院111年度交字第35號行政訴訟判決，提起上訴
，本院裁定如下：
    主　文
上訴駁回。
上訴審訴訟費用新臺幣柒佰伍拾元由上訴人負擔。
    理　由　
一、按對於交通裁決事件之判決提起上訴，非以其違背法令為理
    由，不得為之，且應於上訴理由中表明原判決所違背之法令
    及其具體內容之事由，或表明依訴訟資料可認為原判決有違
    背法令之具體事實，行政訴訟法第237條之9第2項準用第235
    條第2項及第236條之1規定甚明。又依同法第237條之9第2項
    準用第236條之2第3項、第243條規定，判決不適用法規或適
    用不當者，為違背法令；判決有第243條第2項所列各款情形
    之一者，為當然違背法令。是當事人對於地方法院交通裁決
    事件之判決上訴，如依行政訴訟法第237條之9 第2項準用第
    236條之2 第3項、第243條第1項規定，以判決有不適用法規
    或適用不當為理由時，其上訴狀或理由書應有具體之指摘，
    並揭示該法規之條項或其內容；若係成文法以外之法則，應
    揭示該法則之旨趣。如以行政訴訟法第237條之9 第2項準用
    第236條之2 第3項、第243條第2項所列各款當然違背法令之
    情形為理由時，其上訴狀或理由書應揭示合於該條項各款之
    事實。若未依上開方法表明者，即難認為已對交通裁決事件
    之判決之違背法令有具體之指摘，其上訴自難認為合法。
二、事實概要：緣上訴人陳忠輝於民國110年11月5日18時35分許
    ，駕駛其所有車牌號碼0000-00號自用小客貨車，行經新北
    市○○區○○路0段00號前之路段時，因有「汽車駕駛人以手持
    方式使用行動電話有礙駕駛安全之行為者」之違規事實，經
    新北市警察局中和分局執勤員警目睹後攔停，當場填製掌電
    字第CHTC60312號舉發違反道路交通管理事件通知單，予以
    舉發，記載應到案日期為110年12月5日前，並於
　　110年11月9日移送被上訴人新北市政府交通事件裁決處處理
    。上訴人於110年11月29日提出申訴，嗣經被上訴人調查認
    定上訴人有「汽車駕駛人行駛道路以手持方式使用行動電話
    進行有礙駕駛安全之行為」之違規事實，乃依道路交通管理
    處罰條例第31之1 條第1項規定，以111年3月2日新北裁催字
    第48-CHTC60312號違反道路交通管理事件裁決書，裁處上訴
    人新臺幣3,000元罰鍰。上訴人不服，提起行政訴訟，經臺
    灣新北地方法院於111年5月4日以111年度交字第35號行政訴
    訟判決（下稱原判決）駁回其訴。上訴人仍不服，遂提起本
    件上訴。
三、上訴意旨略以：影片最後才鳴警笛，非一開始鳴。未有直接
    證據證明手持使用手機。影片後面，警員稱未打方向燈更多
    筆，誤導上訴人以為會開有利的，本件過程有瑕疵及證據不
    足等語。
四、經核上訴人前揭上訴理由，無非係就原判決所為事實認定而
    為爭議，對於原判決及所敘理由，則未具體指出有何不適用
    法規或適用法規不當之情形，或合於行政訴訟法第243條第2
    項所列各款之事實，難認對於原判決之如何違背法令已有具
    體之指摘，依首開規定及說明，應認其上訴為不合法，爰予
    駁回。
五、據上論結，本件上訴為不合法。依行政訴訟法第237條之8第
    1 項、第237條之9第2項、第236條之2第3項、第249條第1項
    前段、第104 條，民事訴訟法第95條、第78條，裁定如主文
    。
中　　華　　民　　國　　111 　年　　7 　　月　　13　　日
   　　　　　　　   臺北高等行政法院第二庭
                              審判長法  官　 蕭忠仁
                          　        法  官　 黃翊哲
                                    法  官　 李明益
上為正本係照原本作成。
不得抗告。
中　　華　　民　　國　　111 　年　　7 　　月　　13　　日
                                    書記官  陳德銘